臺灣板橋地方法院刑事判決　　　　　　　94年度訴字第1995號
公　訴　人　臺灣板橋地方法院檢察署檢察官
被　　　告　乙○○
上列被告因竊盜案件，經檢察官提起公訴（94年度偵字第12024
號、94年度偵字第13841 號）暨移送併案審理（臺灣桃園地方法
院檢察署94年度偵字第14749 號、94年度偵字第15378 號），本
院受理後被告為有罪之陳述，經合議庭裁定由受命法官獨任進行
簡式審判程序，判決如下：
    主  文
乙○○以犯竊盜罪為常業，累犯，處有期徒刑壹年捌月。
    事  實
一、乙○○前有贓物、竊盜、施用毒品等前案紀錄，最近一次執
    行完畢者係於民國92年間因犯竊盜罪，經本院以92年度易字
    第2943號判處有期徒刑十月確定，於93年9 月8 日縮刑期滿
    執行完畢。猶不知悔改，竟基於意圖為自己不法所有以竊盜
    為常業之犯意於：(一)94年5 月25日上午11時許，在臺北縣林
    口鄉○○路272 巷23號2 樓，徒手竊取甲○○所有之CD隨身
    聽一臺、神明金牌六面、美金二千元、韓幣六十萬元；(二)94
    年7 月14日上午11時27分許，徒手進入臺北縣林口鄉○○路
    187 巷50號3 樓，著手竊取王金美財物之際，當場被王金美
    發現後立即逃逸；(三)94年7 月14日上午11時35分許，在臺北
    縣林口鄉○○路187 巷32號3 樓，徒手竊取丙○○所有之高
    爾夫球桿二支；(四)94年7 月26日上午10時29分許（起訴書誤
    載為27日0 時10分許），在臺北縣林口鄉○○路326 巷24弄
    2 號，徒手竊取丁○○所有之琥珀、黃寶石、黃金項鍊、寶
    石戒指各一個及數位DV一臺；(五)94年8 月6 日晚上11時許，
    在桃園縣桃園市○○路121 巷7 號前，見陳日春所有之車牌
    號碼LJ8-183 號重型機車鎖頭上插有鑰匙，竟以該鑰匙竊取
    上述機車，得手後騎乘該機車，於97年8 月7 日下午1 時許
    前往桃園縣龜山鄉大崗村下湖9 之12號黃義成開設之「愛愛
    幼稚園」，由1 樓窗戶爬入上址屋內徒手翻找財物未果；(六)
    94 年8月12日上午10時10分許，踰越窗戶侵入桃園縣龜山鄉
    ○○○路10巷37弄2 號1 樓101 室屋內，徒手竊取戊○○所
    有之NOKIA 牌2112型號行動電話三具、LITEON牌行動電話一
    具、三星牌T508型號行動電話一具、藍芽耳機、硬碟、ASUS
    牌滑鼠、手機用電池傳輸線、充電線各一組、金墜子三個、
    金戒指一個、銀色心形項鍊一個、OK繃袋子一只、NIKE牌黑
    色背包一個、BURB ERRY 牌粉紅色手提包一個及女性內衣褲
    等財物（以上侵入住宅部分均未據告訴），乙○○即以此竊
    盜所得之財物，供己支配使用，而恃此維生，並以之為常業
    。嗣分別於(一)94年7 月14日上午11時35分許，在臺北縣林口
    鄉○○路187 巷臺北新境社區內為警查獲，並當場起出丙○○遭竊之高爾夫球桿二支；(二)94年8 月7 日下午3 時30分許
    ，在桃園縣龜山鄉大崗村下湖9 之12號之「愛愛幼稚園」為
    警查獲，並當場起獲陳日春遭竊之車牌號碼LJ8-183 號重型
    機車一輛；(三)94年8 月12日下午2 時許，在桃園縣龜山鄉○○○街23號前為警查獲，並當場起獲戊○○遭竊之ASUS牌滑
    鼠發射器一個、金墜子一個、銀色心形項鍊一個、OK繃袋子
    一只；(四)94年8 月14日下午3 時40分許，在臺北縣林口鄉○○○路35巷11號1 樓為警查獲，並起獲甲○○遭竊之CD隨身
    聽一臺。
二、案經甲○○、王金美、丙○○、丁○○訴由臺北縣政府警察
    局新莊分局報請臺灣板橋地方法院檢察署檢察官偵查起訴暨
    臺灣桃園地方法院檢察署檢察官移送併案審理，經本院合議
    庭裁定以簡式審判程序審理。
    理  由
一、上揭犯罪事實，業據被告乙○○於本院審理時均坦承不諱，
    核與告訴人甲○○、王金美、丙○○、丁○○於警詢中指訴
    之情節相符，並有被害人陳日春、黃義成、戊○○於警詢時
    指證歷歷，且有證人即新莊分局警員羅仁杰、蔡輝盛於偵查
    中就查獲經過結證屬實，又有證人蘇宜清於警詢時證述無訛
    ，復有贓物認領保管單四件、贓物及現場照片十幀、監視錄
    影帶翻拍照片十二幀附卷可稽，足認被告自白與事實相符，
    罪證明確，犯行洵堪認定。
二、按刑法上所謂常業犯，係指反覆以同類之行為為目的之社會
    活動之職業性犯罪而言，亦即恃犯罪以維生，縱令被告同時
    兼操其他職業，仍無礙其常業犯罪。被告意圖為自己不法之
    所有而竊取他人動產之行為，期間非短，反覆密集，所竊得
    之財物數量甚多，價值非少，並於竊盜得手後銷贓變現供己
    花用，顯係藉竊取他人財物之方式營生，並以之為常業無訛
    。核被告所為，係犯刑法第322 條之常業竊盜罪。公訴意旨
    雖未敘及上述犯罪事實(五)、(六)部分之犯行，惟該部分與公訴
    人起訴之犯罪事實既屬常業竊盜罪之實質上一罪關係，應為
    起訴效力所及，本院自得併予審究。查被告前有贓物、竊盜
    、施用毒品等前案紀錄，最近一次執行完畢者係於民國92年
    間因犯竊盜罪，經本院以92年度易字第2943號判處有期徒刑
    十月確定，於93年9 月8 日縮刑期滿執行完畢，有臺灣高等
    法院被告前案紀錄表附卷可按，其於有期徒刑執行完畢後五
    年之內，再犯本案之罪，係屬累犯，應依刑法第47條規定加
    重其刑。爰審酌被告年值青壯，不思正道取財，竟恃偷竊財
    物以維生，對民眾居家財產安全危害頗深，惟念其於犯罪後
    尚能坦承犯行等一切情狀，量處如主文所示刑，以示懲儆。
據上論斷，應依刑事訴訟法第273 條之1 第1 項、第299 條第1
項前段，刑法第322 條、第47條，判決如主文。
本案經檢察官朱立豪到庭執行職務
中　　華　　民　　國　　94　　年　　11　　月　　4 　　日
                刑事第十七庭    法　官  張江澤
以上正本證明與原本無異。
如不服本判決，應於送達後10日內，向本院提出上訴狀。
                                書記官　林怡秀
中　　華　　民　　國　　94　　年　　11　　月　　4 　　日
附錄本案論罪科刑法條全文：
刑法第322條
以犯竊盜罪為常業者，處一年以上七年以下有期徒刑。
